【裁判字號】    88,小上,2
【裁判日期】    890313
【裁判案由】    清償債務
【裁判全文】
臺灣彰化地方法院民事裁定  八十八年度小上字第二號
    上  訴  人  台灣省合作金庫
    法定代理人  李文雄
    訴訟代理人  楊素貞
                盧文中
                李秀清
    被上訴人    洪宏昇
右當事人間請求清償債務事件，上訴人對於中華民國八十八年四月二十九日本院彰化
簡易庭第一審判決（八十八年度彰小字第五七號）提起上訴，本院裁定如左：
    主      文
上訴駁回。
第二審訴訟費用由上訴人負擔。
    理      由
一、按對於小額程序第一審裁判之上訴，非以其違背法令為理由，不得為之；且應於
    上訴狀內記載上訴理由，表明原判決所違背之法令及其具體內容，或依訴訟資料
    可認為原判決有違背法令之具體事實等事項，民事訴訟法第四百三十六條之二十
    四、第四百三十六條之二十五定有明文，又依同法第四百三十六條之三十二第二
    項準用同法第四百六十八條、第四百六十九條第一款至第五款之規定，判決不適
    用法規或適用不當者，為違背法令，而判決有同法第四百六十九條第一款至第五
    款所列情形之一者，為當然違背法令。是當事人對於小額程序之第一審裁判提起
    上訴，如依民事訴訟法第四百六十八條規定，以第一審判決有不適用法規或適用
    法規不當為理由時，其上訴狀或理由書應有具體之指摘，並揭示該法規之條項或
    其內容。若係成文法以外之法則，應揭示該法則之指趣。倘為司法院解釋、或最
    高法院之判例，則應揭示該判解之字號或其內容。如以民事訴訟法第四百六十九
    條第一款至第五款所列各款情形為理由時，其上訴狀或理由書，應揭示合於該條
    款之事實。上訴狀或理由書如未依此項方法表明，或其所表明者，顯與上開法條
    規定之情形不相合時，即難認為已對小額程序第一審判決之違背法令有具體之指
    摘，其上訴自難認為合法。
二、本件上訴人對原判決提起上訴，雖以該判決違背法令為由，惟查：
  （一）按當事人主張有利於己之事實者，就其事實有舉證之責任，民事訴訟法第二
        百七十七條前段定有明文。本件被上訴人既否認系爭簽帳單之簽名係其所為
        ，原審依舉證責任分配原則，認定應由上訴人就其簽名之真正負舉證之責，
        並無違背舉證責任分配原則，上訴人主張應由被上訴人負責證明信用卡遭人
        偽造等語，尚有未洽。上訴人在原審所提出之簽帳單影本，原審認為不足以
        證明其所主張之待證事實為真實，因而予以摒棄不採，乃屬認定事實之職權
        行使，非屬不適用法規或適用不當之違法。
  （二）上訴人於原審並未請求將簽帳單送請鑑定，且上訴人之訴訟代理人楊素貞於
        原審當庭表示無法提出簽帳單正本等語，原審依肉眼辨識，認定系爭消費簽
        帳單影本上所簽署之「洪宏昇」簽名，與以往由被上訴人簽名之消費簽帳單
        並不相符，故認定上訴人並未盡舉證之責，就此難認原審有違背經驗法則或
        應調查之證據未予調查之違法。
三、據上所述，本件上訴人對原判決提起上訴，雖以該判決違背法令為由，惟核其上
    訴理由狀所載內容，係就原審取捨證據及認定事實之職權行使指摘其為不當，而
    未具體表明合於不適用法規、適用法規不當、或民事訴訟法第四百六十九條第一
    款至第五款所列各款之情形，難認對該判決之如何違背法令已有具體之指摘。依
    首揭說明，應認其上訴為不合法。
據上論結，本件上訴為不合法，依民事訴訟法第四百三十六條之三十二第二項準用同
法第四百七十一條第一項、第九十五條、第七十八條，裁定如主文。
中      華      民      國    八十九    年      三      月     十三     日
                                    臺灣彰化地方法院民事第一庭
~B審判長法  官  鍾堯航
~B      法  官  陳秋錦
~B      法  官  胡文傑
右為正本證明與原本無異。
不得抗告。
~B      書記官  張西武
中      華      民      國    八十九    年      三      月     十三     日


司法院資訊處製作；財團法人民間司法改革基金會備份。
